【裁判字號】    89,易,2286
【裁判日期】    891009
【裁判案由】    竊盜
【裁判全文】
臺灣板橋地方法院刑事判決                        八十九年度易字第二二八六號
    公  訴  人  臺灣板橋地方法院檢察署檢察官
    被      告  甲○○
右列被告因竊盜案件，經檢察官提起公訴（八十九年度偵字第九三三一號），本院判
決如左：
    主  文
甲○○逾越牆垣竊盜，累犯，處有期徒刑柒月。
    事  實
一、甲○○前於民國（下同）八十五年間，因麻醉藥品管理條例案件，經臺灣高等法
    院判處有期徒刑八月，八十七年二月三日縮短刑期執行完畢，猶不知悔改，意圖
    為自己不之所有，於八十八年九月十日，趁乙○○位於台北縣板橋市○○路○段
    二一六號二樓之餐廳結束營業，無人看守之際，以不詳方法破壞牆垣進入該處，
    竊取乙○○所有之金嗓伴唱機二台，得手後於同年月十九日，在台北市○○○路
    ○段三０八巷十八號，以新台幣（下同）二萬四千元之價格販售予不知情之丙○○。丙○○再將其中一台以二萬五千元之價格販賣予周俊雄。嗣周俊雄將上開伴
    唱機送回金嗓公司服務站灌錄新曲時，經該公司職員黃逸民發覺，並報警線循線
    查獲。
二、案經台北縣警察局海山分局報請臺灣板橋地方法院檢察署檢察官偵查起訴。
    理  由
一、訊據被告甲○○矢口否認有竊盜犯行，辯稱：因伊曾在乙○○店內做水電，認識
    一位年籍不詳在該店內伴唱之吳老師，吳老師稱其已買新機器，二台舊機器託我
    幫他賣，因我認識丙○○，知道他有在收二手樂器，故由吳老師載我去，由我代
    其出賣云云。惟查：證人乙○○於警訊時指稱，我原本經營之餐廳結束營業，人
    不在店內，八十九年十月九日遺失二台伴唱機，係木質牆壁被破壞，伴唱機遭竊
    ，且有贓物領據在卷可稽。乙○○於本院審理中證稱：我沒有請吳老師這個人。
    證人丙○○於本院審理時則證稱：當時只有被告一人前來。是尚無從證明有「吳
    老師」之人存在，參以被告供稱曾為乙○○之餐廳做水電，是其對該餐廳之內部
    設施應甚為了解，其入內行竊，亦與常情無違。雖被告於販賣伴唱機予丙○○時
    ，有留下姓名、地址，惟證人丙○○亦稱，留下姓名、地址供查證，係其收買舊
    貨之必要手續，是尚難以被告留下真實姓名、地址，即對被告為有利之認定。綜
    上所述，被告空言置辯，諉不足採，其犯行事證明確，洵堪認定。
二、核被告所為，係犯刑法第三百二十一條第一項第二款之加重竊盜罪。查被告有事
    實欄所載之犯罪科刑執行情形，有臺灣高等法院檢察署刑案紀錄簡覆表在卷可稽
    ，其受有期徒刑之執行完畢後，五年以內再犯有期徒刑以上之本罪，為累犯，應
    依法加重其刑。爰審酌被告犯罪之動機、手段、目的、犯罪時所受刺激、犯罪所
    生損害及其品性、生活狀況、智識程度及犯罪後態度等一切情狀，量處如主文所
    示之刑，以示懲戒。
據上論斷，應依刑事訴訟法第二百九十九條第一項前段，刑法第三百二十一條第一項
第二款、第四十七條，判決如主文。
本案經檢察官張云琦到庭執行職務
中      華      民      國    八十九    年      十      月      九      日
                                      臺灣板橋地方法院刑事第四庭
                                          法  官  王  敏  慧
右正本證明與原本無異
如不服本判決應於送達後十日內向本院提出上訴狀
                                          書記官  廖  美  紅
中      華      民      國    八十九    年      十      月     十三     日
附錄本案論罪科刑法條全文：
刑法第三百二十一條
犯竊盜罪而有左列情形之一者，處六月以上五年以下有期徒刑：
一、於夜間侵入住宅或有人居住之建築物、船艦或隱匿其內而犯之者。
二、毀越門扇、牆垣或其他安全設備而犯之者。
三、攜帶兇器而犯之者。
四、結夥三人以上而犯之者。
五、乘火災、水災或其他災害之際而犯之者。
六、在車站或埠頭而犯之者。
前項之未遂犯罰之。


司法院資訊處製作；財團法人民間司法改革基金會備份。
